臺灣臺中地方法院刑事判決　　　　　　　93年度易字第2727號
公　訴　人　臺灣臺中地方法院檢察署檢察官
被　　　告　甲○○
上列被告因毒品危害防制條例案件，經檢察官提起公訴（九十三
年度毒偵字第四七二九號）及移送併辦（臺灣臺中地方法院檢察
署九十四年度毒偵字第七五○號、九十四年度毒偵字第七五一號
、九十四年度毒偵字第二一○五號、九十四年度毒偵字第二一○
六號、九十四年度毒偵字第二一○三號、九十四年度毒偵字第三
一六八號、臺灣桃園地方法院檢察署九十四年度毒偵字第一三三
三號），被告於本院就被訴事實為有罪之陳述，經本院合議庭裁
定改行簡式審判程序，判決如下：
    主    文
甲○○連續施用第二級毒品，累犯，處有期徒刑柒月。扣案之甲
基安非他命共陸包（毛重合計拾點柒公克），沒收銷燬；扣案
之甲基安非他命吸食器肆組、削尖吸管貳支，均沒收。
    犯罪事實
一、甲○○前於民國八十九年間因犯贓物案件，經臺灣桃園地方
    法院判決處有期徒刑五月確定，於九十二年五月十二日刑期
    期滿執行完畢；又於九十二年間因犯毒品危害防制條例案件
    ，經臺灣桃園地方法院判處有期徒刑四月確定，於九十三年
    五月四日易科罰金執行完畢。復因施用毒品案件，經臺灣桃
    園地方法院裁定令入戒治處所施以強制戒治，於九十二年二
    月十二日停止戒治付保護管束，於九十二年九月十五日裁定
    撤銷停止戒治處分另入戒治處所執行強制戒治，並於九十二
    年九月十七日強制戒治期滿釋放。詎甲○○仍不之悔悟，基
    於施用第二級毒品甲基安非他命之概括犯意，自九十三年三
    月四日起至九十四年四月一日止（九十三年三月六日起至同
    年五月四日止另案在監執行及同年九月十八日起至同年十月
    七日止羈押期間除外），分別在桃園縣桃園市○○路一二九
    一號二樓、桃園縣桃園市○○路六五○號三樓之一、桃園縣
    桃園市○○街二十巷二七之四號六樓、桃園縣龜山鄉○○路
    福星巷十五之一號二樓等租住處及桃園縣桃園市○○路、大
    有路、介壽路等詳細地址不明之友人家中，以將甲基安非他
    命置於玻璃球吸食器內點火燒烤後吸其煙氣之方式，連續施
    用第二級毒品甲基安非他命多次，平均每一至二星期施用一
    次。嗣經警先於九十三年三月四日二十一時三十分許，在桃
    園市○○街二十巷二七之四號六樓處查獲後送臺灣桃園監獄
    執行有期徒刑時採集尿液送驗後查悉；復分別於：(一)九十三
    年八月二十八日十七時十分許，在桃園縣桃園市○○路六五
    ○號三樓之一經警查獲，並扣得甲基安非他命一包（毛重零
    點七公克）；(二)於九十三年九月七日二十一時五十分許，在
    桃園縣桃園市○○路六五○號三樓之一經警查獲，並扣得甲
    基安非他命一包（毛重一點二公克）、甲○○所有供其施用
    甲基安非他命所用之削尖吸管二支；(三)於九十三年九月十八
    日九時三十分為警在桃園縣桃園市○○路與三民路口盤查查
    獲，並扣得甲基安非他命一包（毛重九點一公克）；(四)於九
    十三年十月二十七日十四時五十分許、經警在桃園縣龜山鄉
    ○○路福星巷十五之一號二樓查獲，並扣得甲基安非他命一
    包（毛重一點八公克）、甲○○所有供其施用甲基安非他命
    所用之吸食器一組；(五)於九十四年一月三十日十五時十五分
    許，在桃園縣桃園市○○路一二九一號二樓之住處經警查獲
    ，並扣得甲○○所有供其施用甲基安非他命所用之吸食器一
    組；(六)於九十四年二月二日二十三時十分許，在桃園縣桃園
    市○○路一二九一號二樓之住處經警查獲，並扣得甲基安非
    他命一包（毛重零點五公克）及甲○○所有供其施用甲基安
    非他命所用之吸食器一組；(七)於九十四年四月一日二十三時
    二十分許，在桃園縣桃園市○○路二六二號前查獲，並扣得
    甲基安非他命一包（毛重零點四公克）。
二、案經臺灣桃園監獄告發由臺灣桃園地方法院檢察署呈請臺灣
    高等法院檢察署核轉臺灣臺中地方法院檢察署檢察官偵查起
    訴，及桃園縣政府警察局龜山分局、桃園縣政府警察局桃園
    分局分別報請臺灣桃園地方法院檢察署檢察官暨報請該署檢
    察官呈請臺灣高等法院檢察署核轉臺灣臺中地方法院檢察署
    檢察官移送併案審理，被告於本院就被訴事實為有罪之陳述
    ，經本院合議庭裁定改依簡式審判程序審理。
    理    由
一、認定犯罪事實之依據：
  (一)被告甲○○於本院審理時之自白。
  (二)臺灣檢驗科技股份有限公司濫用藥物尿液檢驗報告一份、昭
    信科技顧問股份有限公司濫用藥物陽性檢體檢驗報告四份、
    臺灣尖端先進生技醫藥股份有限公司濫用藥物檢驗報告三份
    、法務部調查局檢驗通知書一份、扣案物品清單十三張。
  (三)扣案之甲基安非他命共六包（毛重合計十三點七公克）、甲
    基安非他命吸食器四組。
  (四)臺灣高等法院被告全國前案紀錄表（被告前案、累犯及素行
    之認定）。
二、公訴人就被告於九十三年三月五日起至九十四年四月一日止
    仍連續施用第二級毒品甲基安非他之事實未經起訴，然該部
    分事實與公訴人起訴之犯罪事實既具有連續犯之裁判上一罪
    關係，為起訴效力所及，本院自應併予審理，附此敘明。
三、扣案之電子秤二台、注射針筒九支、已使用過之注射針筒四
    支、削尖吸管三支、橡皮管一條、夾鏈分裝袋一千二百四十
    八個、玻璃球三個、殘渣袋八個係陳俊玠所有，非被告所有
    ，此據陳俊玠及陳俊彥於警詢時供陳明確；扣案被告所有之
    注射針筒共二十八支、橡皮管二條、分裝夾鏈袋共三百零四
    個、鐵盒一個、研磨缽一個，係供被告施用第一級毒品海洛
    因所用之物，非屬被告犯本件施用第二級毒品罪所用之物，
    亦據被告供陳在卷，爰不予宣告沒收。
四、適用之法條：刑事訴訟法第二百七十三條之一第一項、第二
    百九十九條第一項前段、三百十條之二、第四百五十四條第
    一項，毒品危害防制條例第十條第二項、第十八條第一項前
    段，刑法第十一條、第五十六條、第四十七條、第三十八條
    第一項第二款。
中　　華　　民　　國　　94　　年　　8　　月　　 12　　日
                  刑事第六庭    法  官  戴博誠
上正本證明與原本無異。
如不服本判決，應於送達後十日內向本院提出上訴狀（須附繕本
），上訴於臺灣高等法院臺中分院。
中　　華　　民　　國　　94　　年　　8　　月　　 12　　日
                                書記官  鄭淑英
【附錄本案論罪科刑法條】
毒品危害防制條例第十條第二項：
施用第二級毒品者，處三年以下有期徒刑。
